# Ednaldo Alves Vanderley Junior

### Desenvolvedor Front-end

#### **RESUMO**

Desenvolvedor Frontend apaixonado por tecnologia e inovação, com 3 anos de experiência em desenvolvimento web, destacando-se em projetos desafiadores e colaborando efetivamente em equipes multidisciplinares. Principal stack TypeScript, React.js, NextJs, GraphQL.

Experiência recente inclui manutenção e desenvolvimento de e-commerce na plataforma VTEX para o Carrefour  $\mathscr O$ , onde trabalhei por um ano com TypeScript, ReactJs, NextJs, tailwind, VtexIO, FastStore e GraphQL.

# **EXPERIÊNCIA PROFISSIONAL**

Desenvolvedor Full Stack06/2022 − 02/2024CoreBiz &São Paulo - SP, Brasil

- Manutenção em e-commerces legados utilizando HTML, CSS, JQuery, JavaScript ES6+
- Criação e manutenção de templates na plataforma VTEX (CMS)
- Desenvolvimento de páginas e integrações com API's nativas e de terceiros
- Criação de páginas e componentes utilizando React.js e Next.js
- Desenvolvimento/manutenção de componentes e páginas utilizando VTEX IO e FastStore

Projeto em destaque: Carrefour

 $\textbf{Linguagens \& Tecnologias:} \ TypeScript \cdot React.js \cdot GraphQL \cdot Vtex \cdot Vtex \ IO \cdot FastStore$ 

· Sass · JavaScript · JQuery · HTML5 · CSS3 · Git · GitFlow · Bitbucket · Jira

Desenvolvedor Full Stack09/2021 − 06/2022BizSys &São Paulo - SP, Brasil

• Desenvolvimento de páginas e integrações com API's nativas e de terceiros

• Criação de páginas e componentes utilizando TypeScript, React.js, Sass

Projeto em destaque: Black Friday - Mercado Livre

Competências: TypeScript · JavaScript · Sass · React.js, API RESTful

#### Coordenador de Operações

Burger King do Brasil

- Gerenciamento de turno;
- Coordenação de produtos, pessoas e equipamentos;
- Abertura, fechamento e apuração de caixas;
- Controle de lucratividade diária;
- Controle de segurança alimentar;
- Atuação e interação junto a clientes;
- Planejamento de vendas × estrutura;

# **EDUCAÇÃO**

#### Análise e Desenvolvimento de Sistemas (Graduação)

Universidade Nove de Julho (Uninove)

02/2019 – 06/2021 São Paulo - SP, Brasil

04/2015 - 09/2021

São Paulo - SP, Brasil

## **CERTIFICAÇÕES**

VTEX IO Developer  $\mathscr{D}$ VTEX Implementation  $\mathscr{D}$ VTEXVTEX

#### **IDIOMAS**

PortuguêsInglêsNativoIntermediário